【裁判字號】    89,自,428
【裁判日期】    900608
【裁判案由】    詐欺
【裁判全文】
臺灣板橋地方法院刑事判決                          八十九年度自字第四二八號
    自  訴  人  台碩國際股份
                有限公司      設臺北市○○路○段七六八巷七號七樓
    代  表  人  楊  佑
    自訴代理人  丙○○
    被      告  丁○○
右列被告因詐欺案件，經自訴人提起自訴，本院判決如左：
    主  文
丁○○無罪。
    理  由
一、自訴意旨略以：被告丁○○為吉田鶴貿易有限公司（下稱吉田鶴公司）之負責人
    ，意圖為自己不法之所有，明知無支付貨款之能力，竟以購貨為手段，於民國八
    十九年五月六日至七月三日以電話向自訴人購買總價新台幣（下同）八萬八千五
    百零五元之電腦週邊商品，並指示自訴人將商品送至台北縣永和市○○路一八三
    號或中和市○○路四五二號，並要求自訴人開立以吉田鶴公司為買受人之發票，
    此有貨款對帳單、客戶簽收單及統一發票為證。嗣自訴人派人前往收款時，始發
    覺被告將店面鐵門拉下，逃匿無蹤拒不付款，核被告所為，顯係犯刑法第三百四
    十條之常業詐欺罪嫌等語。
二、按犯罪事實應依證據認定之，無證據不得推定其犯罪事實；又自訴案件不能證明
    被告犯罪者，應諭知無罪之判決，刑事訴訟法第一百五十四條、第三百四十三條
    準用第三百零一條第一項分別定有明文。次按認定犯罪事實，須依證據，而所謂
    證據，係指合法之積極證據就犯罪事實能為具體之證明者而言；又認定不利於被
    告之事實，須依積極證據，苟積極證據不足為不利於被告事實之認定時，即應為
    有利於被告之認定，更不必有何有利之證據，最高法院三十年上字第八一六號著
    有判例。
三、訊據被告丁○○堅決否認有何詐欺犯行，辯稱：伊是吉田鶴負責人，從來沒有向
    自訴人即台碩公司叫過貨，且伊是做服裝生意，沒有做過電腦生意，也沒有在永
    貞路一八三號或中和路四五二號開過門市，也沒有跟自訴人的業務人員叫過貨，
    根本不知道有這家公司；潘小威、涂文誠、梁國宸等人都不認識；我弟弟是做電
    腦雜誌廣告，介紹我認識一位葛先生，乙○○是葛先生的朋友，曾經在吃飯時遇
    到過，那時有在談增資的事，所以戊○○要求我全套的公司執照等資料，他答應
    借房子供我去抵押貸款，做為增資，但是沒有談成，後來就不了了之，我交給他
    的資料也沒有拿回來，伊沒有詐欺等語。經查：
（一）被告丁○○係設於台北縣永和市○○路十四之一號一樓之吉田鶴貿易有限公司
      負責人，此有經濟部公司執照一紙在卷可稽，公司地址與自訴人所稱之送貨地
      點台北縣永和市○○路一八三號或台北縣中和市○○路四五二號，並非相同。
      又依自訴人所提之出貨單七紙，其上之簽收人為「潘」、「潘小威」、「涂文
      誠」或「梁國宸」，並無被告丁○○之簽名，亦無證據證明上開簽收人為被告
      之受雇人或受指示人，是上開貨物是否為被告向自訴人購買即非無疑。
（二）又自訴代理人丙○○陳稱：我們公司第一次要用現金，第一次是戊○○與乙○○來公司付現取貨，說是吉田鶴公司，第二次以後都是打電話說是吉田鶴公司
      要購買，我們就請貨運公司送貨過去，被告沒有來過我們公司；我有問過業務
      員甲○○，他說沒有看到被告丁○○在送貨地點，都是戊○○、乙○○等人在
      場，乙○○在高等法院，有承認他在吉田鶴幫忙戊○○做事，吉田鶴公司傳真
      要求更改送貨地點為台北縣中和市○○路四五二號，但是後來我們發現傳真號
      碼00000000，不是吉田鶴公司傳真號碼，而是我們在高等法院告精華
      電腦社的傳真號碼，精華電腦社是乙○○開設的等語，並提出傳真紙一張及台
      灣高等法院八十九年度上易字第三三七四號判決一份為憑。經本院查詢並無精
      華電腦社之設立登記資料，此有經濟部公司資料登記查詢資料一紙在卷可查。
      又依上開台灣高等法院八十九年度上易字第三三七四號判決之自訴意旨，乙○○為精華電腦社之負責人，於八十八年十一月二十四日至八十九年三月七日以
      電話向自訴人訂購電腦週邊商品，並指示自訴人公司承辦人員將商品送至台北
      縣中和市○○路四五二號（即與本件送貨地點相同）等等。依上開自訴人代理
      人之陳述及提出之傳真紙，並無證據足資證明乃被告丁○○向自訴人訂購電腦
      商品，反足以顯示係乙○○或其他人以吉田鶴公司之名，向自訴人訂購商品。
      是被告辯稱其並未向自訴人訂購商品等語，尚堪採信。
綜上，被告既未曾至自訴人公司購買貨物，自訴人公司業務人員至送貨地點亦未遇見
自訴人，出貨單上之簽收人亦非被告。此外，復查無其他積極證據足認被告有向自訴
人訂購商品，或其他自訴人所指之詐欺犯行，既不能證明被告犯罪，爰不待被告到庭
，逕為無罪之諭知。
據上論斷，應依刑事訴訟法第三百四十三條、第三百零一條第一項、第三百零六條，
判決如主文。
中      華      民      國    九十      年      六      月      八      日
                                臺灣板橋地方法院刑事第二庭
        法  官  楊  晉  佳
右正本證明與原本無異。
如不服本判決，應於判決送達後十日內，向本院提出上訴狀。
                                    書記官  邱  美  龍
中      華      民      國    九十      年      六      月    十一      日


司法院資訊處製作；財團法人民間司法改革基金會備份。
